【裁判字號】    92,台上,6414
【裁判日期】    921119
【裁判案由】    違反毒品危害防制條例等罪
【裁判全文】
最高法院刑事判決                              九十二年度台上字第六四一四號
    上  訴  人  甲○○
右上訴人因違反毒品危害防制條例等罪案件，不服台灣高等法院台中分院中華民國九
十二年八月二十七日第二審判決（九十二年度上訴字第一三六五號，起訴案號：台灣
南投地方法院檢察署九十一年度毒偵字第一０八五號），提起上訴，本院判決如左：
    主  文
上訴駁回。
    理  由
一、關於連續施用第一級毒品罪刑部分：
按刑事訴訟法第三百七十七條規定：上訴於第三審法院，非以判決違背法令為理由，
不得為之。是提起第三審上訴，應以原判決違背法令為理由，係屬法定要件；如果上
訴理由狀並未依據卷內訴訟資料具體指摘原判決不適用何種法則或如何適用不當，或
所指摘原判決違法情事，顯與法律規定得為第三審上訴理由之違法情形不相適合時，
均應認其上訴為違背法律上之程式，予以駁回。本件原判決維持第一審論上訴人甲○
○以連續施用第一級毒品，累犯罪，判處有期徒刑拾月，並諭知扣案之第一級毒品海
洛因柒小包（驗餘淨重壹點肆陸公克，包裝重貳點肆玖公克）沒收銷燬之。注射針筒
伍拾貳支、夾鏈空袋肆拾伍個、塑膠管肆支及磅秤壹個均沒收之判決，駁回其在第二
審之上訴。係依憑上訴人於第一審及原審時坦承犯行之自白，並參酌上訴人先後二次
為警查獲時，採集其尿液檢驗結果均呈嗎啡反應之南投縣政府衛生局民國九十二年一
月十三日投衛局檢字第０九二００００五六四號尿液檢驗單、彰化縣衛生局九十一年
十一月二十五日煙檢字第九一二二一一號煙毒尿液檢驗成績書、詮昕科技股份有限公
司九十一年十二月二十五日報告編號一Ｃ二０００七六號濫用藥物尿液檢驗報告，扣
案之白粉七小包經法務部調查局檢驗，確認為第一級毒品海洛因（驗餘淨重一點四六
公克、包裝重二點四九公克）之該局九十二年二月十九日調科壹字第九七０００一九
一一號鑑定通知書、台灣彰化地方法院八十七年度易字第四０六號判決書、台灣南投
地方法院檢察署刑案資料查註紀錄表、台灣南投看守所九十二年一月十六日投所宗總
字第０九二００００一四０號函送之上訴人有繼續施用毒品傾向證明書、扣案之注射
針筒五十二支、夾鏈空袋四十五個、塑膠管四支及磅秤一個等證據資料，而為論斷，
已敘述其所憑之證據及認定之理由。從形式上觀察，原判決並無違背法令之情形存在
。上訴意旨，僅以上訴人已戒除毒癮，深知悔悟，母親年邁又身患糖尿病，而請予酌
減刑期云云為唯一理由，而於原判決此部分究竟如何違背法令，則無一語涉及，自屬
違背法律上之程式，應予駁回。
二、關於連續施用第二級毒品罪刑部分：
上訴人之上訴狀未聲明僅對原判決前開施用第一級毒品部分為一部上訴，應視為對原
判決關於連續施用第二級毒品罪刑部分一併上訴。惟按刑事訴訟法第三百七十六條所
列各罪之案件，經第二審判決者，不得上訴於第三審法院，法有明文。本件上訴人所
犯連續施用第二級毒品罪刑部分，原審係依毒品危害防制條例第十條第二項論處罪刑
，核屬刑事訴訟法第三百七十六條第一款之案件。依上開說明，此部分既經第二審判
決，自不得上訴於第三審法院，上訴人竟復一併提起上訴，顯為法所不許，應予駁回
。
據上論結，應依刑事訴訟法第三百九十五條前段，判決如主文。
中      華      民      國    九十二    年     十一     月     十九     日
                              最高法院刑事第九庭
                                  審判長法官  林  增  福
                                        法官  邵  燕  玲
                                        法官  陳  世  雄
                                        法官  惠  光  霞
                                        法官  吳  三  龍
      右正本證明與原本無異
                                              書  記  官
中      華      民      國    九十二    年     十一     月    二十七    日


司法院資訊處製作；財團法人民間司法改革基金會備份。
